【裁判字號】    99,訴,2283
【裁判日期】    990730
【裁判案由】    毒品危害防制條例
【裁判全文】
臺灣板橋地方法院刑事判決              99年度訴字第2283號
公  訴  人  臺灣板橋地方法院檢察署檢察官
被      告  甲○○
上列被告因毒品危害防制條例案件，經檢察官提起公訴（99年度
毒偵字第5006號），於本院準備程序進行中，被告就被訴之事實
為有罪陳述，經告知被告簡式審判程序之旨，並聽取當事人之意
見後，裁定進行簡式審判程序判決如下：
    主  文
甲○○施用第一級毒品，累犯，處有期徒刑拾月；又施用第二級
毒品，累犯，處有期徒刑伍月。應執行有期徒刑壹年貳月。
    事  實
一、甲○○前於民國89年1 月間及同年11月間因施用毒品案件，
    經本院以89年度毒聲字第626 號、89年度毒聲字第6405號裁
    定送觀察、勒戒後，均認無繼續施用毒品之傾向，先後於89
    年2 月11日、89年12月1 日觀察、勒戒執行完畢釋放，並由
    臺灣板橋地方法院檢察署檢察官以89年度毒偵字第124 號、
    89年度毒偵字第6676、6806號為不起訴處分確定。其於前揭
    觀察、勒戒執行完畢後五年內，又因施用毒品案件，經本院
    以92年度易字第804 號判處有期徒刑4 月確定，於93年5 月
    8 日執行完畢；復因施用毒品案件，經本院以95年度訴字第
    2842號判處有期徒刑10月、6 月，應執行有期徒刑1 年1 月
    ，嗣經減刑為有期徒刑5 月、3 月，應執行有期徒刑6 月15
    日確定；另因施用毒品案件，經本院96年度訴字第3197號判
    處有期徒刑9 月、5 月，應執行有期徒刑1 年確定，上開案
    件經接續執行後，於97年12月22日假釋付保護管束，嗣於同
    年12月30日假釋期滿未經撤銷以執行完畢論（於本案構成累
    犯）。
二、詎甲○○猶不知悔改，竟分別基於施用第一級毒品海洛因（
    下稱海洛因）及施用第二級毒品甲基安非他命（下簡稱甲基
    安非他命）之犯意，於99年4 月23日上午某時，在其位於臺
    北縣三重市○○街250 號3 樓之住處內，分別以將海洛因摻
    水置進注射針筒後注入體內，及以將甲基安非他命放入玻璃
    球內用火燒烤成煙霧後吸取煙氣等方式，先後施用海洛因及
    甲基安非他命各1 次。嗣於同日21時左右，經臺北縣政府警
    察局中和第一分局偵查隊通知到案接受毒品案件調查時，經
    員警取得其同意採取尿液後，該尿液送請檢驗結果發現安非
    他命類（甲基安非他命）及鴉片類均呈陽性反應，而悉上情
    。
三、案經臺北縣政府警察局中和第一分局移送臺灣板橋地方法院
    檢察署檢察官偵查起訴。
    理  由
一、按除被告所犯為死刑、無期徒刑、最輕本刑為3 年以上有期
    徒刑之罪或高等法院管轄第一審案件者外，於第一次審判期
    日前之準備程序進行中，被告先就被訴事實為有罪之陳述時
    ，審判長得告知被告簡式審判程序之旨，並聽取當事人、代
    理人、辯護人及輔佐人之意見後，裁定進行簡式審判程序，
    刑事訴訟法第273 條之1 第1 項定有明文。經核本件被告所
    犯係死刑、無期徒刑、最輕本刑為3 年以上有期徒刑以外之
    罪，其於準備程序中就被訴事實為有罪之陳述，經法官告知
    簡式審判程序之旨，並聽取公訴人、被告之意見後，本院爰
    依首揭規定，合議裁定由受命法官獨任進行簡式審判程序，
    合先敘明。
二、上揭事實，業據被告甲○○於本院訊問中坦承不諱，且被告
    為警查獲後所採集之尿液，經送臺灣檢驗科技股份有限公司
    以EIA 酵素免疫分析法初步檢驗，再以GC/MS 氣相層析質譜
    儀法確認檢驗結果，呈現鴉片類（海洛因）、安非他命類（
    甲基安非他命）陽性之反應乙節，有該公司99年5 月12日編
    號UL/2010/40726 號濫用藥物檢驗報告及毒品案犯罪嫌疑人
    姓名及代碼對照表各1 紙附卷可稽（見偵查卷第4 、5 頁）
    ，堪信其自白為真實。又被告前有事實欄一所載施用毒品之
    觀察勒戒執行完畢暨因施用毒品案件經法院判決確定之前科
    紀錄，有臺灣高等法院被告前案紀錄表附卷可憑，而按修正
    後之毒品危害防制條例就施用毒品者，僅於「初犯」及「5
    年後再犯」二種情形，設有追訴條件之限制，即須於初犯經
    觀察、勒戒或強制戒治釋放後，5 年內均無施用毒品之行為
    ，始能認其前所實施之觀察、勒戒或強制戒治已足遮斷毒癮
    ，而得於5 年後再犯時，再予適用初犯之規定，重行觀察、
    勒戒等程序。倘5 年內已經再犯，被依法追訴處罰，縱其第
    3 次（或第3 次以上）施用毒品之時間在初犯釋放5 年以後
    ，即與「5 年後再犯」之情形有別，自無再經觀察、勒戒及
    強制戒治之必要，應得逕行追訴處罰，最高法院95年度臺非
    字第59號、95年度臺非字第65號判決意旨可資參照。是查，
    被告於89年12月1 日最後一次觀察、勒戒執行完畢後，迄再
    犯本件雖已逾五年，但其既已在觀察、勒戒執行完畢後之五
    年內期間，有數次施用毒品犯行並經法院判刑確定之情事，
    是其本次犯行核非五年後再犯之情形，依前開說明，自無重
    行觀察、勒戒程序之必要，應依法逕行論處。
三、核被告甲○○所為，係犯毒品危害防制條例第10條第1 項、
    第2 項之施用第一級毒品罪及施用第二級毒品罪。被告持有
    第一級、第二級毒品之犯行，分別為施用之高度行為所吸收
    ，均不另論罪。被告所犯上開二罪名，犯意各別，行為互殊
    ，應予分論併罰。又被告有事實欄一所載之執行紀錄，有臺
    灣高等法院被告前案紀錄表在卷可稽，其於有期徒刑執行完
    畢後之五年以內，再故意犯本件有期徒刑以上之罪，均為累
    犯，皆應依法加重其刑。爰審酌被告無視於毒品對於自身健
    康之戕害及國家對於杜絕毒品犯罪之禁令，惟考量施用毒品
    者均具有相當程度之生理成癮性及心理依賴性，戒除不易，
    暨衡以其施用毒品之動機、生活狀況、犯罪後坦承犯行之態
    度等一切情狀，分別量處如主文所示之刑，並定其應執行刑
    ，以資懲儆。
據上論斷，應依刑事訴訟法第273 條之1 第1 項、第299 條第1
項前段，毒品危害防制條例第10條第1 項、第2 項，刑法第11條
前段、第47條第1 項、第51條第5 款，判決如主文。
本案經檢察官楊承翰到庭執行職務。
中    華    民    國    99    年    7     月    30    日
                    刑事第二十庭法  官  邱景芬
以上正本證明與原本無異。
如不服本判決應於收受判決後10日內向本院提出上訴書狀，並
應敘述具體理由。其未敘述上訴理由者，應於上訴期間屆滿後
20日內向本院補提理由書（均須按他造當事人之人數附繕本）
「切勿逕送上級法院」。
                                書記官  周百川
中    華    民    國    99    年    7     月    30    日
附錄本案論罪科刑法條全文
毒品危害防制條例第10條
施用第一級毒品者，處 6 月以上 5 年以下有期徒刑。
施用第二級毒品者，處 3 年以下有期徒刑。

司法院資訊處製作；財團法人民間司法改革基金會備份。
